最高法院刑事判決　　　　　　　　　　　　　　八十七年度台上字第四二○九號
　　上　訴　人　甲○○
右上訴人因走私案件，不服台灣高等法院高雄分院中華民國八十七年八月二十五日第
二審判決（八十七年度上訴字第一四九六號，起訴案號：台灣高雄地方法院檢察署八
十六年度偵字第一二三八四號），提起上訴，本院判決如左：
    主  文
上訴駁回。
　　理  由
按刑事訴訟法第三百七十七條規定，上訴於第三審法院，非以判決違背法令為理由，
不得為之。是提起第三審上訴，應以原判決違背法令為理由，係屬法定要件。如果上
訴理由狀並未依據卷內訴訟資料，具體指摘原判決不適用何種法則或如何適用不當，
或所指摘原判決違法情事，顯與法律規定得為第三審上訴理由之違法情形，不相適合
時，均應認其上訴為違背法律上之程式，予以駁回。本件上訴人甲○○上訴意旨略稱
：原判決認定上訴人申報進口之貨物紅棗中夾有管制進口之大陸乾香菇，其完稅價額
為新臺幣（下同）九十四萬五千零二十四元，因認上訴人有犯懲治走私條例第二條第
一項之私運管制物品進口逾公告數額罪，然查扣案之大陸乾香菇，係香港偉信貿易公
司所誤裝，非上訴人故意走私進口，此有香港偉信貿易公司出具之證明書可稽，原審
未予調查，自有應於審判期日調查之證據而未予調查之違法；又上訴人以進口紅棗名
義委由聯泰報關有限公司向財政部高雄關稅局申報進口，縱認進口貨櫃中藏有大陸之
乾香菇，亦僅申報不實，以達逃避管制而已，要屬海關緝私條例第四條之規範，無懲
治走私條例之適用，原判決論以走私罪，有判決適用法則不當之違誤；且原判決就上
訴人如何成立走私罪，未說明所憑之證據及認定之理由，亦有理由不備之違法云云。
惟查上訴人固於偵查中提出香港偉信貿易公司出具之證明書，以證明扣案之大陸乾香
菇，係香港偉信貿易公司所誤裝，但上訴人於案發後在法務部調查局航業海員調查處
高雄調查站接受調查時，並未供稱有被該貿易公司誤裝情事，且於原審審判期日，被
問及尚有何證據要調查？答稱：「無」，並供稱當時因經濟不景氣，生意難做，又被
別人倒帳，一念之差犯錯，請求庭上給以自新機會云云。原審因認上訴人既已供認走
私犯行，而未就香港偉信貿易公司出具之證明書，予以調查，亦與應於審判期日調查
之證據而未予調查之違法有別。又查原判決依憑上訴人於原審之供詞、證人許秋淡、
黃龍輝之證詞、進口報單、財政部高雄關稅局扣押貨物收據、搜查筆錄、財政部高雄
關稅局中島支局電話傳真機查價函、相片四張、財政部關稅總局民國八十六年三月十
二日台總局鑑字第八六一○一八四二號函、財政部高雄關稅局中島支局八十七年七月
二十七日高中支進字第三七三號函等證據，綜合判斷，認定上訴人進口大陸之乾香
菇，且說明上訴人自淪陷地區私運大陸之乾香菇進口，其乾香菇於緝獲時之完稅價額
為九十四萬五千零二十四元，逾十萬元之上限，以私運管制進口物品論，因而撤銷第
一審不當之科刑判決，改判論處上訴人私運管制物品進口逾公告數額罪刑，已詳敘所
憑之證據及認定之理由，並無不備理由之違法存在，亦無適用法則違誤之情形。上訴
意旨所指摘原判決違法情事，顯與法律規定得為第三審上訴理由之違法情形不相適合
，其上訴為違背法律上之程式，應予駁回。
據上論結，應依刑事訴訟法第三百九十五條前段，判決如主文。
中      華      民      國    八十七    年     十二     月      十      日
                              最高法院刑事第十一庭
                                  審判長法官  楊  文  翰
                                        法官  陳  正  庸
                                        法官  陳  世  雄
                                        法官  陳  炳  煌
                                        法官  張  淳  淙
      右正本證明與原本無異
                                              書  記  官
中      華      民      國    八十七    年     十二     月     十六     日
